# 请教返利形式收入确认问题

提问人：1206407311 时间：2014-10-24 13:28:42
自己顶顶，陈版主求解答，跪拜

回答人：chenyiwei
需考虑以下问题： 1 、在整个交易流程中，B是否不享有或承担商品所有权上的主要风险和报酬，仅就其提供的代销劳务获取相对固定的收益？ 2 、B向C返利 80 元是B的自主行为，还是根据A的指令（包括根据A制定的销售政策而进行的返还）？C取得该返利需满足哪些条件？

提问人：1206407311 时间：2014-10-25 00:33:47
B公司仅获取相对固定的收益，向C返还的行为是其自行决定的与A无关；C只要购买了B公司出售的a产品就可以得到返利

回答人：chenyiwei
如果B是A的代理，适用净额法确认收入，则实际确认的收入为从A公司获取的代理费净额减去对C的返利金额。